臺北高等行政法院裁定
                                      110年度救字第615號
聲  請  人  姜廣利                                  
上列聲請人對於本院中華民國110年8月20日110年度救再字第329
號裁定聲請再審（本院110年度救再字第532號），並聲請訴訟救
助，就訴訟救助部分，本院裁定如下：
    主  文
聲請駁回。
聲請訴訟費用由聲請人負擔。
    理  由
一、按「當事人無資力支出訴訟費用者，行政法院應依聲請，以
    裁定准予訴訟救助。但顯無勝訴之望者，不在此限。」、「
    聲請人無資力支出訴訟費用之事由應釋明之。」、「前項釋
    明，得由受訴行政法院管轄區域內有資力之人出具保證書代
    之。」，行政訴訟法第101條、第102條第2項、第3項分別定
    有明文。又行政訴訟法第101條所謂無資力，係指窘於生活
    ，且缺乏經濟上之信用者而言，最高行政法院97年度裁聲字
    第18號裁定意旨可資參照。次按，法院調查聲請人是否無資
    力支出訴訟費用，專就聲請人提出之證據為之，如聲請人未
    提出證據，或依其提出之證據，未能信其無資力支出訴訟費
    用之主張為真實，即應將其聲請駁回。
二、聲請意旨略以：聲請人對本院110年度救再字第329號裁定聲
    請再審，本應繳交訴訟費用，但聲請人確具有中低收入戶證
    明，且聲請人請求精神補償費新臺幣（下同）800萬元，已
    逾越40萬元小額訴訟，依行政訴訟法第230條規定，應改依
    通常程序審理，該裁定不備理由，為當然違背法律之裁定。
    故本院110年度救再字第329號裁定應「不適用」行政訴訟法
    第98條之3第2項、第237條之9、第283條、第278條第1項、
    第104條、民事訴訟法第95條及第78條規定，該裁定顯不合
    法，具有行政訴訟法第283條準用第273條第1項第1款之再審
    理由。又本件欠款之訴，物證齊全，非他造所能否認，聲請
    人必有勝訴之望，爰依行政訴訟法第102條第1項規定，聲請
    訴訟救助云云。
三、經查，聲請人雖提出臺北市○○區109年度低收入戶及中低收
    入戶總清查結果通知書（類別：中低收入戶；審核結果：合
    格。）影本1紙以佐其說，然中低收入戶標準係行政主管機
    關為提供社會救助所設立之核定標準，與法院就有無資力支
    出訴訟費用之認定，分屬二事（最高法院109年度台聲字第6
    64號民事裁定意旨參照）。況依卷附109年度中低收入戶審
    核標準資料所示（見本院卷第20頁），109年度臺北市中低
    收入戶審核標準為：申請人家庭總收入分配全家人口，平均
    所得每人每月低於2萬4293元；全家人口之動產（存款加投
    資等）平均每人每年不超過15萬元；每戶不動產價值不超過
    876萬元，可見縱使符合109年度臺北市中低收入戶之申請資
    格，亦非全然無資力，是聲請人所提前揭證據，至多僅能證
    明其符合中低收入戶標準而可獲得生活扶助之事實，尚不足
    以釋明聲請人目前確切資力及是否已窘於生活且缺乏經濟上
    之信用，致無力支出本件聲請再審之訴訟費用。另聲請人所
    稱其請求精神補償費已逾越40萬元，應該依通常程序審理乙
    節，顯與其有無資力支出訴訟費用無涉。此外，聲請人復未
    提出其他得以釋明其窘於生活且缺乏經濟上信用，致無資力
    支出訴訟費用之證據，亦未提出本院管轄區域內有資力之人
    出具之保證書以代釋明，依前揭規定及說明，其聲請訴訟救
    助無從准許，應予駁回。
四、依行政訴訟法第104條，民事訴訟法第95條、第78條，裁定
    如主文。
中　　華　　民　　國　　110　 年　　10　　月　　14　　日
　　　　　　　　　臺北高等行政法院第三庭
                        　　審判長法  官　楊得君　
                           　　　 法  官　周泰德　
                          　 　　 法  官　彭康凡　
上為正本係照原本作成。
不得抗告。
中　　華　　民　　國　　110　 年　　10 　 月　　14　　日
　　　　　　　　　　　　　　　　　書記官　陳可欣